【裁判字號】    97,易,733
【裁判日期】    970630
【裁判案由】    竊盜
【裁判全文】
臺灣士林地方法院刑事判決               97年度易字第733號
公  訴  人  臺灣士林地方法院檢察署檢察官
被      告  乙○○
                    （另案於臺灣台北監獄執行中）
上列被告因竊盜等案件，經檢察官提起公訴（97年度偵字第3256
號、第4213號），因被告於本院準備程序中為有罪之陳述，經裁
定以簡式審判程序審理，本院判決如下：
    主  文
乙○○竊盜，累犯，處有期徒刑伍月；又竊盜，累犯，處有期徒
刑陸月；應執行有期徒刑拾月。
    事  實
一、乙○○前因施用第一級毒品海洛因及第二級毒品甲基安非他
    命案件，經本院於民國90年11月26日以90年度訴字第405 號
    判決各判處有期徒刑8 月、5 月，應執行刑有期徒刑1 年確
    定，於92年7 月3 日縮刑期滿執行完畢。詎仍不知悔改，於
    97年2 月22日中午12時42分許，在臺北市○○區○○路1段
    33巷3 號湖光市場內，見丙○○忙於收拾攤位，竟意圖為自
    己不法之所有，徒手竊取攤位上裝有零錢新台幣（以下同）
    5000元之零錢盒，得手後旋為丙○○發現並報警處理。又於
    同年3 月17日上午10時30分許，又意圖為自己不法所有，在
    臺北市○○區○○路2 段383 號前之停車格內，以鑰匙發動
    竊取甲○○使用之車號CHR- 141號重機車後離去，嗣於當日
    晚上6 時30分許，為警在臺北市○○區○○路3 段187 巷17
    號前查獲。
二、案經臺北市政府警察局內湖分局報請臺灣士林地方法院檢察
    署檢察官偵查起訴，嗣乙○○於本院準備程序中為有罪之陳
    述，經裁定以簡式審判程序審理。
    理  由
一、前揭犯罪事實，業據被告乙○○於警偵訊及本院審理中坦承
    不諱，核與證人丙○○、甲○○於警詢中陳述失竊情節相符
    ，並出具贓證物認領保管單2 紙為憑，此外，復有被告持以
    行竊之鑰匙一支扣案佐證，堪認被告關於竊盜犯行之自白與
    事實相符。事證明確，應予論科。
二、核被告所為，係犯刑法第320 條第1 項竊盜罪。前後2 次犯
    行，犯意各別、手段互殊，應分論併罰之。又被告前因施用
    第一級毒品海洛因及第二級毒品甲基安非他命案件，經本院
    於90年11月26日以90年度訴字第405 號判決各判處有期徒刑
    8 月、5 月，應執行刑有期徒刑1 年確定，於92年7 月3日
    縮刑期滿執行完畢，此有台灣高等法院被告前案紀錄表在卷
    為憑，5 年內故意再犯本案有期徒刑以上之罪，為累犯，依
    法加重其刑。爰審酌被告正值壯年，然前於96年11月18日晚
    上在臺北市內湖地區行竊，甫經本院於97年2 月29日以97
    年度易字第25號判處有期徒刑4 月確定，有上開刑事判決、
    台灣高等法院被告前案紀錄各一紙為憑，於該案審理期間，
    竊取本案被害人丙○○財物，經宣判後，再竊取被害人甲○
    ○財物，惡性非輕，然衡諸被告竊盜所得財物價值非鉅，且
    其於犯後尚能坦承罪行，不無悔意等一切情狀，分就所犯各
    罪，各量處如主文所示之刑，並定其應執行刑。至於扣案行
    竊所用鑰匙1 支，被告否認所有權歸屬，且查並無證據證明
    確屬其所有，爰不為沒收之諭知。
三、檢察官雖以被告前有多起違反毒品危害防制條例犯行，嗣又
    密集多次為竊盜犯，顯見其目無法紀，且有犯罪習慣，請求
    諭知於刑之執行前令入勞動場所強制工作等語。惟按保安處
    分係針對受處分人將來之危險性所為之處置，以達教化、治
    療之目的，為刑罰之補充制度，保安處分中之強制工作，旨
    在對嚴重職業性犯罪及欠缺正確工作觀念或無正常工作因而
    犯罪者，強制其從事勞動，學習一技之長及正確之謀生觀念
    ，使其日後重返社會，能適應社會生活。然保安處分之措施
    亦含社會隔離、拘束身體自由之性質，其限制人民之權利，
    實與刑罰同，自應受比例原則之規範，使保安處分之宣告，
    與行為人所為行為之嚴重性、行為人所表現之危險性，及對
    行為人未來行為之期待性相當（最高法院91年度臺上字第
    4625號判決意旨參照）。經查，被告雖有多次毒品危害防制
    條例前科，但施用毒品成癮本質上為生理病態，而非職業性
    犯罪，而被告除本案外，雖另因竊盜案件，經本院於97年2
    月29日判處有期徒刑4 月確定，又於該案宣判前後犯本案2
    次竊盜罪，然被告畢竟未曾因犯竊盜罪而受過刑之矯治，無
    從觀其矯治之效，且前後各次竊盜犯行，所得均微，尚難據
    此即認定被告有竊盜之犯罪習慣，本院認宣告如主文所示之
    刑，已足與被告犯行之處罰相當，足收儆懲之效，而無另宣
    告強制工作以預防矯治其社會危險性之必要，爰不另為強制
    工作之諭知，併此敘明。
據上論斷，應依刑事訴訟法第273 條之1 第1 項、第299 條第1
項前段，刑法第320 條第1 項、第47條第1 項、第51條第5 款，
判決如主文。
本案經檢察官余麗貞到庭執行職務。
中    華    民    國    97    年    6    月    30    日
                  刑事第六庭法  官  楊得君
以上正本證明與原本無異。
如不服本判決應於判決送達後10日內向本院提出上訴狀，上訴狀
並應敘明上訴理由。
                            書記官  陳佳伶
中    華    民    國    97    年    6     月    30    日
附錄本案論罪科刑法條之依據：
中華民國刑法第320條
意圖為自己或第三人不法之所有，而竊取他人之動產者，為竊盜
罪，處 5年以下有期徒刑、拘役或5百元以下罰金。
意圖為自己或第三人不法之利益，而竊佔他人之不動產者，依前
項之規定處斷。
前二項之未遂犯罰之。


司法院資訊處製作；財團法人民間司法改革基金會備份。
